【裁判字號】    98,交聲,96
【裁判日期】    980330
【裁判案由】    交管條例聲異
【裁判全文】
臺灣板橋地方法院交通事件裁定          98年度交聲字第96號
原處分機關  交通部公路總局臺北區監理所
異  議  人
即受處分人  甲○○
上列受處分人因違反道路交通管理處罰條例事件，對於交通部公
路總局臺北區監理所中華民國98年1 月5 日所為之處分（原處分
案號：北監自裁字第裁40-C00000000號），聲明異議，本院裁定
如下：
    主  文
異議駁回。
    理  由
一、汽車駕駛人，駕駛汽車有拆除消音器，或以其他方式造成噪
    音者，處新臺幣（下同）六千元以上二萬四千元以下罰鍰，
    並當場禁止其駕駛，且應接受道路交通安全講習；又汽車駕
    駛人駕駛汽車違反道路交通管理處罰條例第43條規定者，除
    應依該條所規定之罰鍰處罰外，並予記違規點數三點，道路
    交通管理處罰條例第43條第1 項第3 款、第4 項、第63條第
    1 項第3 款分別定有明文。
二、本件異議人即受處分人甲○○於民國97年11月2 日凌晨1 時
    10分許，駕駛車牌號碼9B-2661 號自用小客車，途經臺北縣
    淡水鎮○○路與商工路交岔路口時，因駕駛汽車造成噪音，
    而為臺北縣政府警察局淡水分局交通分隊警員陳志銘以受處
    分人駕駛汽車有違反道路交通管理處罰條例第43條第1 項第
    3 款規定之行為，當場攔停製單舉發，受處分人收受舉發單
    後向原處分機關提出陳述，經原處分機關函請舉發機關調查
    結果，仍認受處分人有駕駛汽車因拆除消音器以外之其他方
    式造成噪音之違規行為，原處分機關乃依道路交通管理處罰
    條例第43條第1 項第3 款、第63條第1 項第3 款（裁決書漏
    引第1 項第3 款，應予補正）、第4 項、違反道路交通管理
    事件統一裁罰基準表之規定，於98年1 月5 日裁處受處分人
    罰鍰六千元，並記違規點數三點，施以道安講習。
三、訊據受處分人甲○○矢口否認有上揭違規行為，辯稱：伊之
    車輛買回來時就有問題，因排氣管有點毀壞，當場有告知稽
    查人員，卻仍繼續實施檢測，為此提起聲明異議云云。然查
    ，觀諸本件受處分人之異議意旨，業已坦承其所駕駛之汽車
    因排氣管有毀壞而導致造成噪音之問題，且其於向原處分機
    關提出陳述時亦陳稱：車子是中古的，買回來時車子的排氣
    管就有破洞，伊並無改裝過，因沒錢修理又很少開，想說有
    錢再送修，這也不是故意的，難道沒錢修就一定要被開單舉
    發嗎，買中古車一定會有毛病，不可能一買回來就全部修好
    吧等語，此有交通違規案件陳述書附卷可參，堪資信憑，以
    此參核臺北縣政府警察局淡水分局97年12月3 日北縣警淡交
    裁字第0970036831號書函所載：本件係舉發警員聯合臺北縣
    政府環境保護局稽查人員於發現受處分人所駕駛之汽車發出
    巨大噪音而予攔停稽查，且經臺北縣政府環境保護局稽查人
    員當場以檢測噪音設備測出噪音量為105 分貝，超出標準值
    91.1分貝，並記載於舉發違反道路交通管理事件通知單（下
    稱舉發單）上交受處分人收受等情節並無乖違，又有經受處
    分人親簽之舉發單在卷可憑，可見受處分人確有因駕駛汽車
    因拆除消音器以外之其他方式造成噪音之事實，其雖提出異
    議但並無就此節爭執，已可認定。本件受處分人辯稱「難道
    沒錢修就一定要被開單舉發嗎？」另以其因購買的是中古車
    ，排氣管有破洞，想說有錢再送修，並不是故意的云云置辯
    。此間縱然是受處分人主觀之真實想法，但問題是：是否買
    車？是否買中古車？是否買受排氣管有毀壞之中古車？是否
    駕駛該買受之車輛？等等問題，均係受處分人得以自由意志
    決定之事項，其竟選擇無視國家律法規範，執意於尚未修繕
    完好前即駕駛其所購得之排氣管有毀壞之中古車上路，致遭
    員警攔停並經環保稽查人員檢測後舉發，顯然無從卸免本件
    因駕駛汽車造成噪音之違規責任。從而受處分人雖以前開情
    詞為辯，尚難認為可採，本件事證明確，受處分人有上述違
    規行為洵堪認定。
四、綜上所述，受處分人確有駕駛汽車因拆除消音器以外之其他
    方式造成噪音之違規行為，是以原處分機關依道路交通管理
    處罰條例第43條第1 項第3 款、第4 項、第63條第1 項第3
    款、違反道路交通管理事件統一裁罰基準表之規定，裁處受
    處分人罰鍰六千元，並記違規點數三點，施以道安講習，核
    無違誤，本件受處分人聲明異議為無理由，自應將其異議駁
    回。
據上論斷，應依道路交通案件處理辦法第19條，裁定如主文。
中    華    民    國    98    年    3     月    30    日
                    交通法庭    法  官  張江澤
以上正本證明與原本無異。
如不服本裁定，應於送達後5日內，向本院提出抗告狀。
                                書記官  梁宜庭
中    華    民    國    98    年    3     月    30    日


司法院資訊處製作；財團法人民間司法改革基金會備份。
